# 请教陈版主和各位老师，收购股权和多家公司同时增资，同时进行的合并处理

提问人：西西卡卡莫莫 时间：2022-08-15 09:13:04
A公司以 4000 万元购买B公司60%股权，同时A公司对B公司增资 1000 万，C公司对B公司投资 500 万。增资后A公司持有B公司65%股权。收购股权和增资同时发生，互为条件。截止购买日后首个资产负债表日时点，B公司已收到A公司增资，未收到C公司增资。想请教陈版和各位老师，这种情况下：
（ 1 ）商誉应该还是等于 4000 万元-购买日可辨认净资产公允价值*60%
（ 2 ）少数股东权益的问题，是否先以购买日可辨认净资产公允价值 40% 计算出少数股东权益，然后以（购买日可辨认净资产公允价值 +1500 万增资金额）（1-65%）计算少数股东权益，两次计算的少数股东权益的差额借记股本溢价，贷记少数股东权益呢？
（ 3 ）因为截至合并时点未收到C公司的投资，是否第 2 步里不应该全部冲减股本溢价，其中有 500 万元应在合并层面借记其他应收，剩余部分冲减股本溢价？
还请老师指教，谢谢！

回答人：chenyiwei
假设各环节互为前提，整体构成一项非同一控制下企业合并，则在A公司编制合并报表测算购买日的少数股东权益时，可先对B公司报表进行模拟调整，假设C的出资款已收到，即借：其他应收款，贷：股本/资本公积。在此基础上依据模拟调整后的B公司净资产计算少数股东权益。然后再将求得的少数股东权益与其他应收款对冲，差额组作为对合并报表层面商誉金额的调整。